---
title: "CPAD"
output: html_document
date: "2025-02-09"
---

## Atividade 12 {.tabset}

### Questão 1
```{r}
MRT_1F <- c(517.1468515630205, 85.13094142168089, 30.333207896694553, 12.694776264558937, 3.3041601673945418, 1.1823111717498882, 1.1892293502386786)
MRT_3F <- c(156.68929936163462, 11.540837783562276, 0.4512835621696538, 0.4509797929766453, 0.4502068233039181, 0.4496185276300172, 0.4543157082191288)
MRT_5F <- c(83.90319666471157, 0.3068151086494968, 0.30522314133037304, 0.3072588968084928, 0.30655265997285697, 0.3055812715727718, 0.3053297166713006)
MRT_10F <- c(29.55430642951759, 0.19832832665772515, 0.1971923924717474, 0.19796648905716516, 0.19615594370806338, 0.2034569237883263, 0.19617420889447737)
MRT_15F <- c(11.317736530583566, 0.167364215666193, 0.16172168266811013, 0.16701085329580515, 0.1598052657153692, 0.1645934043532696, 0.16216563797118075)
MRT_sem_F <- c(11.93430909937736, 0.6095414637034009, 0.6060645101029295, 0.612167181646899, 0.6146761002685637, 0.6096747087200697, 0.6125810476877268)
clock <- c(0.1, 0.5, 1, 1.5, 2, 2.5, 3)
```

```{r}
plot(clock, MRT_1F, type = "o", col = "blue", ylim = c(min(MRT_1F, MRT_3F, MRT_5F, MRT_10F, MRT_15F, MRT_sem_F), max(MRT_1F)), ylab = "Response Time (Sec)", xlab = "Time Between Things Requests (seconds)")
lines(clock, MRT_3F, type = "o", col = "red")
lines(clock, MRT_5F, type = "o", col = "green")
lines(clock, MRT_10F, type = "o", col = "purple")
lines(clock, MRT_15F, type = "o", col = "orange")
lines(clock, MRT_sem_F, type = "o", col = "black")
legend("topright", legend = c("1 Fog", "3 Fogs", "5 Fogs", "10 Fogs", "15 Fogs", "w/o Fog"), col = c("blue", "red", "green", "purple", "orange", "black"), lty = 1, pch = 1)
```

```{r}
barplot(matrix(c(MRT_sem_F, MRT_1F), nrow = 2, byrow = TRUE), beside = TRUE, col = c("#E6E6E6", "#666666"), log = "y", names.arg = clock, ylab = "Response Time (s)", xlab = "Time between Things requests")
legend("topright", legend = c("w/o Fog", "1 Fog"), col = c("gray", "black"), pch = c(0,15))
```

```{r}
barplot(matrix(c(MRT_sem_F, MRT_3F), nrow = 2, byrow = TRUE), beside = TRUE, col = c("#E6E6E6", "#666666"), log = "y", names.arg = clock, ylab = "Response Time (s)", xlab = "Time between Things requests")
legend("topright", legend = c("w/o Fog", "3 Fogs"), col = c("gray", "black"), pch = c(0,15))
```

```{r}
barplot(matrix(c(MRT_sem_F, MRT_5F), nrow = 2, byrow = TRUE), beside = TRUE, col = c("#E6E6E6", "#666666"), log = "y", names.arg = clock, ylab = "Response Time (s)", xlab = "Time between Things requests")
legend("topright", legend = c("w/o Fog", "5 Fogs"), col = c("gray", "black"), pch = c(0,15))
```

```{r}
barplot(matrix(c(MRT_sem_F, MRT_10F), nrow = 2, byrow = TRUE), beside = TRUE, col = c("#E6E6E6", "#666666"), log = "y", names.arg = clock, ylab = "Response Time (s)", xlab = "Time between Things requests")
legend("topright", legend = c("w/o Fog", "10 Fogs"), col = c("gray", "black"), pch = c(0,15))
```

```{r}
barplot(matrix(c(MRT_sem_F, MRT_15F), nrow = 2, byrow = TRUE), beside = TRUE, col = c("#E6E6E6", "#666666"), log = "y", names.arg = clock, ylab = "Response Time (s)", xlab = "Time between Things requests")
legend("topright", legend = c("w/o Fog", "15 Fogs"), col = c("gray", "black"), pch = c(0,15))
```

### Questão 2
```{r}
# Dados da tabela
quality_rating <- c("Good", "Very Good", "Excellent")
meal_price <- c("$10-19", "$20-29", "$30-39", "$40-49")
``` 

```{r}
data <- matrix(c(53.8, 33.9, 2.6, 0.0,
                 43.6, 54.2, 60.5, 21.4,
                 2.6, 11.9, 36.8, 78.6),
               nrow = 3, byrow = TRUE)

rownames(data) <- quality_rating
colnames(data) <- meal_price
```

```{r}
barplot(data, beside = FALSE, col = c("#1f77b4", "#ff7f0e", "#2ca02c"),
        xlab = "Meal Price", ylab = "Percentage",
        main = "Quality Rating by Meal Price",
        legend.text = rownames(data),
        args.legend = list(x = "topright", inset = c(0, -0.31)))
```


### Questão 3
```{r}
library(ggplot2)
library(dplyr)
```

```{r}
data("airquality")
```

```{r}
dados_maio <- airquality %>% filter(Month == 5)

dados_maio$Temp_C <- (dados_maio$Temp - 32) / 1.8
```
```{r}
ggplot(dados_maio, aes(x = Temp_C)) +
  geom_histogram(aes(y = after_stat(density)), bins = 10, fill = "skyblue", color = "black", alpha = 0.7) +
  geom_density(color = "red", linewidth = 1) +
  labs(title = "Distribuicao das Temperaturas em Maio",
       x = "Temperatura (C)",
       y = "Densidade") +
  theme_minimal()
```


### Questão 4
Error 404, a página para o dataset não foi encontrada

### Questão 5
```{r}
data("InsectSprays")
```

```{r}
boxplot(count ~ spray, data = InsectSprays,
        col = "yellow",  # Preencher as caixas com a cor "yellow"
        outline = FALSE,  # Remover os outliers
        main = "Contagem de Insetos por Tipo de Inseticida",
        xlab = "Tipo de Inseticida",
        ylab = "Contagem de Insetos")
```



### Questão 7
```{r}
library(dplyr)
library(plotly)
library(RColorBrewer)
```

```{r}
netflix_data <- read.csv("netflix_titles.csv")

single_country_data <- netflix_data %>%
  filter(!is.na(country) & trimws(country) != "" & !grepl(",", country))

country_count <- single_country_data %>%
  group_by(country) %>%
  summarise(count = n()) %>%
  arrange(desc(count))

top_10_countries <- head(country_count, 10)
```

Havia algo em 3 lugar, mas ele não havia nome, era um campo em branco, portanto, retirado.

```{r}
fig <- plot_ly(
  data = top_10_countries, 
  labels = ~country, 
  values = ~count,    
  type = "pie",       
  textinfo = "label+percent",  
  marker = list(colors = brewer.pal(10, "Set3"))
)

fig
```


### Questão 8
```{r}
library(dplyr)
library(plotly)
```

```{r}
netflix_data <- read.csv("netflix_titles.csv")

netflix_data_clean <- netflix_data %>%
  filter(!is.na(country) & country != "" & trimws(country) != "")

head(netflix_data_clean)

single_country_data <- netflix_data_clean %>%
  filter(!grepl(",", country))

country_count <- single_country_data %>%
  group_by(country) %>%
  summarise(count = n()) %>%
  arrange(desc(count))

head(country_count)

top_10_countries <- head(country_count, 10)
```

Havia algo em 3 lugar, mas ele não havia nome, era um campo em branco, portanto, retirado.

```{r}
table <- plot_ly(
  type = "table",
  header = list(
    values = c("País", "Total de conteúdos"),
    align = c("center", "center"),
    font = list(size = 12, color = "white"),
    fill = list(color = "gray")
  ),
  cells = list(
    values = rbind(top_10_countries$country, top_10_countries$count),
    align = c("center", "center"),
    font = list(size = 12),
    fill = list(color = c("white", "lightgray"))
  )
)

table
```


### Questão 9
```{r}
library(dplyr)
library(plotly)
```

```{r}
netflix_data <- read.csv("netflix_titles.csv")

netflix_data <- netflix_data %>%
  filter(!is.na(release_year) & !is.na(type))

netflix_data$decade <- floor(netflix_data$release_year / 10) * 10

content_by_decade <- netflix_data %>%
  group_by(decade, type) %>%
  summarise(count = n()) %>%
  arrange(decade)
```

Infelizmente não consegui descobrir o por que das linhas não aparecerem por mais que o mode 'lines+markers' esteja setado...

```{r}
fig <- plot_ly(content_by_decade, 
               x = ~decade, 
               y = ~count, 
               color = ~type, 
               colors = c("blue", "yellow"), 
               type = 'scatter', 
               mode = 'lines+markers',  # Adiciona tanto as linhas quanto os pontos
               line = list(shape = "linear", width = 3)) %>%  # Forma das linhas e largura
  layout(xaxis = list(title = "Década"),
         yaxis = list(title = "Quantidade de Conteúdo"))

fig
```


### Questão 10
```{r}
library(dplyr)
library(plotly)
```

```{r}
netflix_data <- read.csv("netflix_titles.csv")

netflix_data_filtered <- netflix_data %>%
  filter(release_year >= 2000 & release_year <= 2010) %>%
  mutate(first_genre = sapply(strsplit(as.character(listed_in), ","), `[`, 1)) %>%
  filter(first_genre %in% c("Dramas", "Action & Adventure", "Comedies"))

netflix_data_count <- netflix_data_filtered %>%
  group_by(release_year, first_genre) %>%
  summarise(count = n(), .groups = 'drop')
```

```{r}
plot_ly(netflix_data_count, x = ~release_year, y = ~count, color = ~first_genre, type = 'bar', barmode = 'group') %>%
  layout(title = "Quantidade de Filmes Lançados (2000-2010) por Gênero",
         xaxis = list(title = "Ano de Lançamento"),
         yaxis = list(title = "Quantidade de Filmes"),
         barmode = 'group')
```

